---
title: "안녕하세요?"
subtitle: "데이터 사이언스 기말 프로젝트 발표"


author: "데이터와 데이트"
output:
  xaringan::moon_reader:
    lib_dir: libs
    nature:
      highlightStyle: github
      highlightLines: true
      countIncrementalSlides: false

---

class: middle, center

#Modern Classic 

#vs

#Pop

---

class: middle, center

##음악 감상 반응 분석을 위한

###댓글 분석을 위한!

#####유튜브 댓글 크롤링!!

---

#크롤링
Rselenium 패키지를 활용했습니다. 


_사전작업 필요_ 

```{r, warning=FALSE, message=FALSE}
library(tidyverse)
library(httr)
library(rvest)
library(RSelenium)
library(stringr)
```

.footnote[
참조(https://blog.naver.com/najam90/221176101881)
]

---
#크롤링

Step.1) 브라우져 열기&링크 이동


remDr<-remoteDriver(remoteServerAddr="localhost",
                    port=4445L,
                    browserName="chrome")


remDr$open()


remDr$navigate("https://www.youtube.com/watch?time_continue=1&v=Jyf64r4KvaI")

step.2) 댓글 크롤링


url_source<-remDr$getPageSource()[[1]]


url_item<-read_html(url_source, encoding="UTF-8") 


mahler<- url_item %>% 
  html_nodes("yt-formatted-string#content-text.style-scope.ytd-comment-renderer") %>% 
  html_text(trim=TRUE)

---
#자료 유튜브 링크 - Modern

```{r, echo = FALSE}

DT::datatable(
  
  data.frame( 
  Composer = c("Malher", "Strauss", "Debussy", "Ravel", "Schonberg", "Ives",
               "Stravinsky", "Prokofiev","Kodaly","Vares"),
  Title = c("피아노 4중주 가단조", "돈키호테", "달빛","볼레로","피아노 모음곡 중 지그",
           "대답 없는 질문","페트루슈카", "피터와 늑대", "첼로 소나타 1악장",
           "전자시대의 시"),
  Link = c("https://www.youtube.com/watch?time_continue=1&v=Jyf64r4KvaI",
           "https://www.youtube.com/watch?time_continue=760&v=dJNEuvfeshg",
           "https://www.youtube.com/watch?v=U3u4pQ4WKOk",
           "https://www.youtube.com/watch?v=dZDiaRZy0Ak",
           "https://www.youtube.com/watch?v=bQHR_Z8XVvI",
           "https://www.youtube.com/watch?v=KYug4df2Yf0",
           "https://www.youtube.com/watch?time_continue=1740&v=esD90diWZds",
           "https://www.youtube.com/watch?v=MfM7Y9Pcdzw",
           "https://www.youtube.com/watch?time_continue=229&v=u7-fXgwSKRw",
           "https://www.youtube.com/watch?time_continue=1&v=WQKyYmU2tPg")
  ), options = list(pageLength = 5)
  
)


```

---

#자료 유튜브 링크 - Pop

```{r, echo = FALSE}

DT::datatable(
  
  data.frame( 
  Composer = c("BTS", "Lil Nas", "Taylor Swift", "Post Malone", "Jonas Brothers",
               "Post Malone & Swae Less", "Ariana Grande", "Halsey",
               "Sam Smith & Normani","Billie Eilsh"),
  Title = c("작은 것들을 위한 시", "Old Town Road", "ME!","Wow","Sucker",
           "sunflower","7 Rings", "Without Me", "Dancing with a Stranger",
           "Bad guy"),
  Link = c("https://www.youtube.com/watch?v=XsX3ATc3FbA",
           "https://www.youtube.com/watch?v=w2Ov5jzm3j8",
           "https://www.youtube.com/watch?v=FuXNumBwDOM",
           "https://www.youtube.com/watch?v=393C3pr2ioY",
           "https://www.youtube.com/watch?v=CnAmeh0-E-U",
           "https://www.youtube.com/watch?v=3E78T8h5EhA",
           "https://www.youtube.com/watch?v=QYh6mYIJG2Y",
           "https://www.youtube.com/watch?v=ZAfAud_M_mg",
           "https://www.youtube.com/watch?v=av5JD1dfj_c",
           "https://www.youtube.com/watch?v=DyDfgMOUjCI")
  ), 
  options = list(pageLength = 5)
  
)


```

---

#Data 불러오기
```{r, include=FALSE }
library(RCurl)
```

```{r, message=FALSE, warning=FALSE }
Modern <- read_csv(
  getURL("https://raw.githubusercontent.com/Doolhead/Final-Project-DS/master/Modern.csv")
  , col_names=TRUE, skip_empty_rows = TRUE)
Pop <- read_csv(
  getURL("https://raw.githubusercontent.com/Doolhead/Final-Project-DS/master/Pop.csv")
  , col_names=TRUE, skip_empty_rows = TRUE)
```
-예시
```{r, message=FALSE, warning=FALSE, echo=FALSE}

knitr::kable(Modern[1:3,], format = 'html')

```

---
class: middle, center

#첫번째 분석!


###**WordCloud**
를 그려보겠습니다!

---

#1. 전처리를 했습니다. 


.pull-left[
```{r}
modern <- Modern

#1. Enter 제거
modern$Text <- str_replace_all(modern$Text, "\n", " ")

#2. "" 제거
modern$Text <- str_replace_all(modern$Text, '"', "'")

#3. 인코딩 표시 제거
modern$Text <- chartr("+", "a", modern$Text) 
modern$Text <- modern$Text %>%
  str_remove_all(pattern = "<\\w+>")

#4. 이름 태그 제거
modern$Text <- modern$Text %>%
  str_remove(pattern = "@\\w+")

#5. 숫자 제거
modern$Text <- modern$Text %>%
  str_remove_all(pattern = "\\d+")
```
]

.pull-right[
```{r}
pop <- Pop

#1. Enter 제거
pop$Text <- str_replace_all(pop$Text, "\n", " ")

#2. "" 제거
pop$Text <- str_replace_all(pop$Text, '"', "'")

#3. 인코딩 표시 제거
pop$Text <- chartr("+", "a", pop$Text) 
pop$Text <- pop$Text %>%
  str_remove_all(pattern = "<\\w+>")

#4. 이름 태그 제거
pop$Text <- pop$Text %>%
  str_remove(pattern = "@\\w+")

#5. 숫자 제거
pop$Text <- pop$Text %>%
  str_remove_all(pattern = "\\d+")
```
]

---

#2. 그래프를 그렸습니다. 
```{r, include=FALSE}
library(wordcloud)
library(tidytext)
library(dplyr)
library(RColorBrewer)
```

코드 - Modern Classic
```{r, warning = FALSE, message=FALSE,result="hide"}
modern_text_df <- tibble(text = modern$Text)
m.corpus_text <- modern_text_df %>%  unnest_tokens(word, text)
m.corpus_clean <- m.corpus_text %>%  anti_join(stop_words)
m.count_text <- m.corpus_clean %>%  count(word, sort=TRUE)
```


코드- Pop
```{r, warning = FALSE, message=FALSE,result="hide"}
pop_text_df <- tibble(text = pop$Text)
p.corpus_text <- pop_text_df %>%  unnest_tokens(word, text)
p.corpus_clean <- p.corpus_text %>%  anti_join(stop_words)
p.count_text <- p.corpus_clean %>%  count(word, sort=TRUE)
```

---
.pull-left[
Modern Classic
```{r, message=FALSE}
pal <- brewer.pal(8, "Dark2")
wordcloud::wordcloud( words = m.count_text$word, freq = m.count_text$n,
                      min.freq = 2, max.words = 100,
                      random.order = FALSE, rot.per = 0.1,
                      scale= c(4,0.7),
                      colors = pal)
```
]
.pull-right[
Pop
```{r, message=FALSE}
pal <- brewer.pal(8, "Dark2")
wordcloud::wordcloud( words = p.count_text$word, freq = p.count_text$n,
                      min.freq = 2, max.words = 100,
                      random.order = FALSE, rot.per = 0.1,
                      scale= c(4,0.7),
                      colors = pal)

```
]
---
class: center, middle

#두번째 분석!


###**댓글 길이**
를 비교해보겠습니다!


---
##**길이, 단어, 특수문자**
Modern classic
```{r}
modern$Length <- nchar(modern$Text) 
modern$Blank <- str_count(modern$Text,pattern=" ")
modern$WordCount <- modern$Blank-1 
modern$AllCount <- str_count(modern$Text,pattern=".")
modern$CharCount <- str_count(modern$Text,pattern="\\w") 
modern$NotCharCount <- modern$AllCount-modern$CharCount 
```
Pop
```{r}
pop$Length <- nchar(pop$Text)
pop$Blank <- str_count(pop$Text,pattern=" ")
pop$WordCount <- pop$Blank-1
pop$AllCount <- str_count(pop$Text,pattern=".")
pop$CharCount <- str_count(pop$Text,pattern="\\w")
pop$NotCharCount <- pop$AllCount-pop$CharCount
```
---
#결과물들을 Data frame으로 구성해보았습니다.
```{r, message=FALSE}

modern_df <- modern[c("Length","WordCount","NotCharCount")] 
pop_df <- pop[c("Length","WordCount","NotCharCount")]

attach(modern_df)
newdata_m <- modern_df[order(Length,WordCount,NotCharCount),]
attach(pop_df)
newdata_p <- pop_df[order(Length,WordCount,NotCharCount),] 

m_df <- newdata_m[0:1400,] # Outlier로 판단되는 부분들 제거 
p_df <- newdata_p[0:1400,] # Outlier로 판단되는 부분들 제거 

All_df <- rbind(m_df, p_df)
All_df$Category <- c(rep("Modern",1400), rep("Pop",1400))
```
---
**댓글 길이 비교**
```{r}
ggplot(All_df, aes(x=Length, color=Category)) + geom_density()

```
---
**댓글 단어 갯수 비교**
```{r}
ggplot(All_df, aes(x=WordCount, color=Category)) + geom_density()
```
---
**댓글 특수문자 갯수 비교**
```{r}
ggplot(All_df, aes(x=NotCharCount, color=Category)) + geom_density()
```
---
class: middle, center

#세번째 분석!


###**이모티콘 분석**
을 해보겠습니다!

---

#사전준비

```{r, include=FALSE}
library(httr)
library(rvest)
```

```{r}
url <- "http://apps.timwhitlock.info/emoji/tables/unicode"
emoticons <- url %>%
  read_html(fileEncoding="UTF-8", encoding='latin1') %>%
  html_nodes(xpath='/html/body/div[2]/div/div/table[1]') %>%
  html_table()
emoticons <- data.frame(emoticons[[1]]$Unicode, 
                        emoticons[[1]]$Description, stringsAsFactors = FALSE)
names(emoticons) <- c("Unicode", "Description")
```

.footnote[
[1] 코드참조 : https://github.com/today-is-a-good-day/emojis/blob/master/scrapeEmoticons.R

[2] 이모티콘 사전 : http://apps.timwhitlock.info/emoji/tables/unicode
]
---

```{r}
knitr::kable(emoticons[1:3,], format = 'html')
```

```{r}

##유형별 이모티콘 테이블 모두 취합! => allemoji

allemoji <- read_csv(
  getURL("https://raw.githubusercontent.com/Doolhead/Final-Project-DS/master/emojiDict.csv")
  , col_names=TRUE, skip_empty_rows = TRUE)

```

---

#자료에서 이모티콘 추출!

.pull-left[
Modern Classic
```{r}
Modern$Text<-str_remove_all(Modern$Text, pattern="<U\\+FEFF>")
m.which<-grep(Modern$Text, pattern="<U\\+")
uni.m <- str_extract_all(Modern$Text[m.which], pattern="<U\\+\\w+>")
emo.m <- data.frame(table(unlist(uni.m)))
names(emo.m)<- c("Unicode", "Freq")
emo.m$Unicode <- emo.m$Unicode %>%
  str_remove_all(pattern="<|>")%>%
  str_replace(pattern ="\\+000", replacement = "\\+")
eMat.m <- inner_join(allemoji, emo.m, by='Unicode')
eMat.m <- arrange(eMat.m, desc(Freq))
```
]

.pull-right[
Pop
```{r}
Pop$Text<-str_remove_all(Pop$Text, pattern="<U\\+FEFF>")
p.which<-grep(Pop$Text, pattern="<U\\+")
uni.p <- str_extract_all(Pop$Text[p.which], pattern="<U\\+\\w+>")
emo.p <- data.frame(table(unlist(uni.p)))
names(emo.p)<- c("Unicode", "Freq")
emo.p$Unicode <- emo.p$Unicode %>%
  str_remove_all(pattern="<|>")%>%
  str_replace(pattern ="\\+000", replacement = "\\+")
eMat.p<-inner_join(allemoji, emo.p, by='Unicode')
eMat.p <- arrange(eMat.p, desc(Freq))
```
]

---
#Modern Classic
```{r}
DT::datatable(
  eMat.m[,c("Unicode","Description","Freq")],
  options = list(pageLength = 5)
)
```

---
#Pop
```{r}
DT::datatable(
  eMat.p[,c("Unicode","Description","Freq")],
  options = list(pageLength = 5)
)
```
---

class: center, middle

#**이모티콘**

#**빈도**

#**그래프입니다.**

---

#사전준비가 필요합니다. 

```{r, message=FALSE, warning=FALSE, results="hide"}
library(tibble)
library(emojifont)
list.emojifonts()
load.emojifont("OpenSansEmoji.ttf")
load.emojifont("EmojiOne.ttf")
library(emoGG)
```

library(devtools)
devtools::install_github('dill/emoGG', force =TRUE )
=>library(emoGG) 가 안될 시 해당 파일 다운 필요.

---
이모티콘 그래프 코드

.pull-left[
Modern
```{r}

eMat.m<-data.frame(eMat.m, Rank=1:length(eMat.m$Unicode))
em.m<-str_to_lower(
  str_remove(eMat.m$Unicode[1:10], pattern="U\\+")
) 
m.emoG<-ggplot(eMat.m[1:10,], aes(x=Rank, y=Freq))+
  geom_bar(stat = 'identity',fill = 'dodgerblue4')+
  geom_emoji(data=eMat.m[1,], emoji='1f44f', size=0.09)+
  geom_emoji(data=eMat.m[2,], emoji='1f602', size=0.09)+
  geom_emoji(data=eMat.m[3,], emoji='2764', size=0.09)+
  geom_emoji(data=eMat.m[4,], emoji='1f60d', size=0.09)+
  geom_emoji(data=eMat.m[5,], emoji='1f62d', size=0.09)+
  geom_emoji(data=eMat.m[6,], emoji='1f3b6', size=0.09)+
  geom_emoji(data=eMat.m[7,], emoji='1f44d', size=0.09)+
  geom_emoji(data=eMat.m[8,], emoji='1f495', size=0.09)+
  geom_emoji(data=eMat.m[9,], emoji='1f631', size=0.09)+
  geom_emoji(data=eMat.m[10,], emoji='1f428', size=0.09)+
  labs(title="Modern Classics")

```
]

.pull-right[
Pop
```{r}
eMat.p<-data.frame(eMat.p, Rank=1:length(eMat.p$Unicode))

em.p<-str_to_lower(
  str_remove(eMat.p$Unicode[1:10], pattern="U\\+")
)
p.emoG<-ggplot(eMat.p[1:10,], aes(x=Rank, y=Freq))+
  geom_bar(stat = 'identity',fill = 'dodgerblue4')+
  geom_emoji(data=eMat.p[1,], emoji='2764', size=0.09)+
  geom_emoji(data=eMat.p[2,], emoji='1f60d', size=0.09)+
  geom_emoji(data=eMat.p[3,], emoji='1f602', size=0.09)+
  geom_emoji(data=eMat.p[4,], emoji='1f525', size=0.09)+
  geom_emoji(data=eMat.p[5,], emoji='1f618', size=0.09)+
  geom_emoji(data=eMat.p[6,], emoji='1f495', size=0.09)+
  geom_emoji(data=eMat.p[7,], emoji='1f49c', size=0.09)+
  geom_emoji(data=eMat.p[8,], emoji='1f62d', size=0.09)+
  geom_emoji(data=eMat.p[9,], emoji='1f33b', size=0.09)+
  geom_emoji(data=eMat.p[10,], emoji='1f44d', size=0.09)+
  labs(title="Pop")

```
]
---
.pull-center[
```{r, message=FALSE, fig.height=4.5, out.width='100%'}
library(gridExtra)
grid.arrange(m.emoG, p.emoG, nrow=1)
```
]

---
#Insight

-유튜브 조회수가 중요해지고 있는 요즘, 마케팅 전략인 유사성 효과를 이 분석과 연계시켜 유튜브 마케팅에 쓰면 조회수에 긍정적인 영향을 미칠거라고 예상.

-Similarity Effect 와 연관시켜 생각 가능!
참조 : https://www.sciencedirect.com/topics/computer-science/similarity-effect

---
class: middle, center

#**감사합니다.**

